【裁判字號】    92,聲,736
【裁判日期】    920917
【裁判案由】    返還擔保金
【裁判全文】
臺灣桃園地方法院民事裁定  九十二年度聲字第七三六號
    聲  請  人  甲○○
    相  對  人  乙○○
右當事人間聲請返還擔保金事件，本院裁定如左：
    主      文
聲請駁回。
聲請程序費用由聲請人負擔。
    理      由
一、按「有下列各款情形之一者，法院應依供擔保人之聲請，以裁定命返還其提存物
    或保證書：一、應供擔保之原因消滅者。二、供擔保人證明受擔保利益人同意返
    還者。三、訴訟終結後，供擔保人證明已定二十日以上之期間，催告受擔保利益
    人行使權利而未行使，或法院依供擔保人之聲請，通知受擔保利益人於一定期間
    內行使權利並向法院為行使權利之證明而未證明者。」，民事訴訟法第一百零四
    條第一項定有明文。其他依法令供訴訟上之擔保者，依同法第一百零六條規定亦
    準用之。
二、本件聲請意旨略以：聲請人與相對人間請求給付補償金事件，聲請人前遵本院八
    十五年度全字第一二三○號民事裁定，為擔保假扣押，曾提供新台幣（下同）貳
    拾萬元為擔保金，並以本院八十五年度存字第一一九一號提存事件提存後，聲請
    本院以八十五年度執全字第九○○號假扣押執行相對人所有財產在案。茲因該假
    扣押執行事件經相對人聲請撤銷假扣押裁定確定，並據以撤銷假扣押執行，聲請
    人亦定二十日以上期間催告相對人行使權利，相對人提起損害賠償之訴後，經台
    灣彰化地方法院九十一年度重訴字第九一號判決駁回相對人之訴確定，則本件供
    擔保原因已消滅，其自得請求返還擔保金云云，並提出提存書、存證信函及回執
    、判決書、民事判決確定證明書等影本各一件為證。
三、惟查：原告主張之事實，固據其提出提存書、存證信函及回執、判決書、民事判
    決確定證明書等影本為證，惟本院職權調閱前開假扣押及假扣押執行卷宗，查悉
    聲請人依本院八十五年度全字第一二三○號民事裁定所提存之擔保金貳拾萬元，
    係擔保相對人乙○○及另一債務人葉國定因假扣押所受之損害，且聲請人於提存
    擔保金後，亦以本院八十五年度執全字第九○○號假扣押執行相對人及葉國定所
    有財產在案。換言之，相對人及葉國定均為本院八十五年度存字第一一九一號提
    存事件所提存擔保金之受擔保利益人，是聲請人於本件聲請之前撤銷假扣押執行
    ，雖符合民事訴訟法第一百零四條一項第三款之「訴訟終結」要件，惟遍觀全卷
    ，未見其定二十日以上期間，催告另一受擔保利益人葉國定行使權利，仍未合同
    款返還擔保金之要件，自不能准許。
四、據上論結，本件聲請並無理由，依民事訴訟法第九十五條、第七十八條，裁定如
    主文。
中      華      民      國    九十二    年      九      月     十七     日
                      臺灣桃園地方法院民事第一庭
~B法      官  劉雪惠
右為正本係照原本作成
如對本裁定抗告須於裁定送達後十日內向本院提出抗告狀，並應繳納抗告裁判費新台
幣一千元。
中      華      民      國    九十二    年      九      月     十七     日
~B法院書記官  李劍龍


司法院資訊處製作；財團法人民間司法改革基金會備份。
